Minutes et répertoires du notaire Pierre DELAFON, 13 août 1885 - 28 octobre 1920 (étude XXXIII)
Archives nationales (France)
Minutes et répertoires du notaire Pierre DELAFON (étude XXXIII)
13 août 1885 - 28 octobre 1920
MC/ET/XXXIII/1468 - MC/ET/XXXIII/1916, MC/RE/XXXIII/26 - MC/RE/XXXIII/31
Etude XXXIII; Delafon, Pierre
49,5 mètres linéaires ou 450 cartons (cauchard, 10 cm, 12,5 cm ou 15 cm)
Archives nationales de France
Minutes et répertoires :la loi 2008-696 du 15 juillet 2008 relative aux archives a fixé à 75 ans à compter de la date de l'acte, ou à 25 ans à compter de la date du décès de l'intéressé si ce délai est plus bref, le délai de communication des minutes et répertoires des notaires; ce délai est porté à 100 ans à compter de la date de l'acte si le document se rapporte à un mineur (code du Patrimoine, articles L213-2, 4e d et 5e).
Autres documents de l'étude (dossiers de clients, comptabilité...) :s'agissant d'archives privées, ces documents sont communicables selon les modalités fixées par le déposant ou le donateur.
Certains documents ne sont pas accessibles en raison de leur mauvais état de conservation.
Versements de janvier 1969 (cotes MC/ET/XXXIII/1468 à MC/ET/XXXIII/1614) et du 4 février 2013 (cotes MC/ET/XXXIII/1615 à MC/ET/XXXIII/1916)
Réperoires MC/RE/XXXIII/28 à MC/RE/XXXIII/31 collectés le 27 janvier 2017
Avant le versement, conservé à l'étude XXXIII puis chez "Paris Notaires Services" au Perray-en-Yvelines.
néant
Accès aux instruments de recherche de tous les notaires de l’étude XXXIII
Archives de l'étude XXXIII
Voir Nougaret (Christine), Clavaud (Florence) (dirs.), Testaments de guerre de Poilus parisiens (1914-1918): une édition critique. Paris: École nationale des chartes, 2017-....
- Minutes de Pierre DELAFON, 13 août 1885 - 28 octobre 1920; MC/ET/XXXIII/1468 - MC/ET/XXXIII/1916
  - Minutes. 1885, 13 août - 30 septembre, 13 août - 30 septembre 1885; MC/ET/XXXIII/1468
    Informations concernant le classement:
    Le niveau inférieur de description, quand il existe, correspond aux minutes d'actes. Toutes les minutes ne sont pas forcément décrites une à une. Les descriptions de ces minutes sont plus ou moins détaillées.
  - Minutes. 1885, octobre, octobre 1885; MC/ET/XXXIII/1469
  - Minutes. 1885, novembre, novembre 1885; MC/ET/XXXIII/1470
  - Minutes. 1885, décembre, décembre 1885; MC/ET/XXXIII/1471
    - Obligation par les consorts Gervaisot, à Marie Lucie Julie Bruyas, épouse de Jean Louis Beranger demeurant à Epinal., 3 décembre 1885; MC/ET/XXXIII/1471
      Entrée n° 20160112 du 29 février 2016
      Origine de l'information:
      Actes analysés par le personnel du Minutier central.
      Date de création de la notice: 2016 (N. Jourdain)
      obligation; Bruyas, Marie Lucie Julie; Epinal (Vosges); Beranger, Jean Louis
    - Obligation par les consorts Gervaisot, à Louis Gervaisot, rentier demeurant au 10 rue Bellot., 3 décembre 1885; MC/ET/XXXIII/1471
      obligation; Gervaisot, Louis; Bellot (rue)
  - Minutes. 1886, janvier, janvier 1886; MC/ET/XXXIII/1472
  - Minutes. 1886, 1er février - 15 février, 1er février - 15 février 1886; MC/ET/XXXIII/1473
  - Minutes. 1886, 16 février - 28 février, 16 février - 28 février 1886; MC/ET/XXXIII/1474
  - Minutes. 1886, mars, mars 1886; MC/ET/XXXIII/1475
  - Minutes. 1886, avril, avril 1886; MC/ET/XXXIII/1476
  - Minutes. 1886, mai, mai 1886; MC/ET/XXXIII/1477
  - Minutes. 1886, juin, juin 1886; MC/ET/XXXIII/1478
  - Minutes. 1886, juillet, juillet 1886; MC/ET/XXXIII/1479
  - Minutes. 1886, août, août 1886; MC/ET/XXXIII/1480
  - Minutes. 1886, septembre, septembre 1886; MC/ET/XXXIII/1481
  - Minutes. 1886, octobre, octobre 1886; MC/ET/XXXIII/1482
  - Minutes. 1886, novembre, novembre 1886; MC/ET/XXXIII/1483
  - Minutes. 1886, décembre, décembre 1886; MC/ET/XXXIII/1484
  - Minutes. 1887, janvier, janvier 1887; MC/ET/XXXIII/1485
  - Minutes. 1887, février, février 1887; MC/ET/XXXIII/1486
  - Minutes. 1887, mars, mars 1887; MC/ET/XXXIII/1487
  - Minutes. 1887, avril, avril 1887; MC/ET/XXXIII/1488
  - Minutes. 1887, mai, mai 1887; MC/ET/XXXIII/1489
  - Minutes. 1887, juin, juin 1887; MC/ET/XXXIII/1490
  - Minutes. 1887, juillet, juillet 1887; MC/ET/XXXIII/1491
  - Minutes. 1887, 1er août - 18 août, 1er août - 18 août 1887; MC/ET/XXXIII/1492
  - Minutes. 1887, 19 août - 30 septembre, 19 août - 30 septembre 1887; MC/ET/XXXIII/1493
  - Minutes. 1887, octobre, octobre 1887; MC/ET/XXXIII/1494
  - Minutes. 1887, novembre, novembre 1887; MC/ET/XXXIII/1495
  - Minutes. 1887, décembre, décembre 1887; MC/ET/XXXIII/1496
  - Minutes. 1888, janvier, janvier 1888; MC/ET/XXXIII/1497
  - Minutes. 1888, février, février 1888; MC/ET/XXXIII/1498
  - Minutes. 1888, mars, mars 1888; MC/ET/XXXIII/1499
  - Minutes. 1888, avril, avril 1888; MC/ET/XXXIII/1500
  - Minutes. 1888, 1er mai - 15 mai, 1er mai - 15 mai 1888; MC/ET/XXXIII/1501
  - Minutes. 1888, 16 mai - 31 mai, 16 mai - 31 mai 1888; MC/ET/XXXIII/1502
  - Minutes. 1888, 1er juin - 15 juin, 1er juin - 15 juin 1888; MC/ET/XXXIII/1503
  - Minutes. 1888, 16 juin - 30 juin, 16 juin - 30 juin 1888; MC/ET/XXXIII/1504
  - Minutes. 1888, 1er juillet - 17 juillet, 1er juillet - 17 juillet 1888; MC/ET/XXXIII/1505
  - Minutes. 1888, 18 juillet - 31 juillet, 18 juillet - 31 juillet 1888; MC/ET/XXXIII/1506
  - Minutes. 1888, août, août 1888; MC/ET/XXXIII/1507
  - Minutes. 1888, septembre, septembre 1888; MC/ET/XXXIII/1508
  - Minutes. 1888, octobre, octobre 1888; MC/ET/XXXIII/1509
  - Minutes. 1888, novembre, novembre 1888; MC/ET/XXXIII/1510
  - Minutes. 1888, 1er décembre - 15 décembre, 1er décembre - 15 décembre 1888; MC/ET/XXXIII/1511
  - Minutes. 1888, 16 décembre - 31 décembre, 16 décembre - 31 décembre 1888; MC/ET/XXXIII/1512
  - Minutes. 1889, janvier, janvier 1889; MC/ET/XXXIII/1513
  - Minutes. 1889, février, février 1889; MC/ET/XXXIII/1514
  - Minutes. 1889, 1er mars - 10 mars, 1er mars - 10 mars 1889; MC/ET/XXXIII/1515
  - Minutes. 1889, 11 mars - 31 mars, 11 mars - 31 mars 1889; MC/ET/XXXIII/1516
  - Minutes. 1889, avril, avril 1889; MC/ET/XXXIII/1517
    - Contrat de mariage sous le régime de la communauté de biens avec donation au dernier vivant entre Alfred Amédée Gélis, chimiste, demeurant 7, boulevard d'Asnières à Villeneuve-la-Garenne, et Maria Célina Vloor, veuve Pitard, demeurant 153, rue Legendre. Mariage projeté à la mairie du 17e arrondissement de Paris., 24 avril 1889; MC/ET/XXXIII/1517
      Informations complémentaires:
      À la suite:
      1889, 29 mai Dépôt des pièces de publication.
      De l'image fixe à l'image animée (1820-1910), documents du Minutier central des notaires de Paris relatifs à l'histoire des photographes et de la photographie, par Marc Durand, Paris, Archives nationales, 2015, notice n° 2103 (version dématérialisée de l'instrument de recherche, les notices biographiques et compléments de descriptions d'actes ne se trouvent que sur la version papier de l'ouvrage, voir contexte dans le Plan d’orientation général - Notaires de Paris, guides thématiques du Minutier).
      Date de révision: 2011
      Date de création de la notice: 2010
      Legendre (rue); Villeneuve-la-Garenne (Hauts-de-Seine); Gélis, Alfred Amédée; Vloor, Maria Célina; Pitard, veuve: voir à Vloor, Maria Célina
  - Minutes. 1889, mai, mai 1889; MC/ET/XXXIII/1518
  - Minutes. 1889, juin, juin 1889; MC/ET/XXXIII/1519
    - Vente par Abraham Bendheim et Clarisse Bergasse, à Boulogne sur Seine, boulevard de Strasbourg, n° 36, à Albert Onésime Marin, rue d'Enghien, n° 40, d'une maison, rue de Galilée, n° 63, moyennant 237 500 francs. A la suite, du 20 août 1889, conventions., 4 juin 1889 - 20 août 1889; MC/ET/XXXIII/1519
      Mention dans le répertoire du notaire coté:
      MC/RE/XXXIII/26
      Actes signalés par Thierry Boudignon, 2003-2012 (base de données migrée: voir contexte dans le Plan d’orientation général - Notaires de Paris, guides thématiques du Minutier).
      Date de révision: 2010
      Date de création de la notice: 2003
      acte de vente; Boulogne-Billancourt (Hauts-de-Seine); Enghien (rue d'); Galilée (rue); Bendheim, Abraham; Bergasse, Clarisse; Marin, Albert Onésime
  - Minutes. 1889, juillet, juillet 1889; MC/ET/XXXIII/1520
  - Minutes. 1889, août, août 1889; MC/ET/XXXIII/1521
  - Minutes. 1889, septembre, septembre 1889; MC/ET/XXXIII/1522
  - Minutes. 1889, octobre, octobre 1889; MC/ET/XXXIII/1523
  - Minutes. 1889, novembre, novembre 1889; MC/ET/XXXIII/1524
  - Minutes. 1889, décembre, décembre 1889; MC/ET/XXXIII/1525
  - Minutes. 1890, janvier, janvier 1890; MC/ET/XXXIII/1526
  - Minutes. 1890, février, février 1890; MC/ET/XXXIII/1527
  - Minutes. 1890, 1er mars - 17 mars, 1er mars - 17 mars 1890; MC/ET/XXXIII/1528
  - Minutes. 1890, 18 mars - 31 mars, 18 mars - 31 mars 1890; MC/ET/XXXIII/1529
  - Minutes. 1890, avril, avril 1890; MC/ET/XXXIII/1530
  - Minutes. 1890, mai, mai 1890; MC/ET/XXXIII/1531
  - Minutes. 1890, 1er juin - 9 juin, 1er juin - 9 juin 1890; MC/ET/XXXIII/1532
  - Minutes. 1890, 10 juin - 30 juin, 10 juin - 30 juin 1890; MC/ET/XXXIII/1533
  - Minutes. 1890, juillet, juillet 1890; MC/ET/XXXIII/1534
  - Minutes. 1890, août, août 1890; MC/ET/XXXIII/1535
  - Minutes. 1890, septembre, septembre 1890; MC/ET/XXXIII/1536
  - Minutes. 1890, octobre, octobre 1890; MC/ET/XXXIII/1537
  - Minutes. 1890, novembre, novembre 1890; MC/ET/XXXIII/1538
  - Minutes. 1890, décembre, décembre 1890; MC/ET/XXXIII/1539
  - Minutes. 1891, janvier, janvier 1891; MC/ET/XXXIII/1540
  - Minutes. 1891, février, février 1891; MC/ET/XXXIII/1541
  - Minutes. 1891, mars, mars 1891; MC/ET/XXXIII/1542
  - Minutes. 1891, avril, avril 1891; MC/ET/XXXIII/1543
  - Minutes. 1891, mai, mai 1891; MC/ET/XXXIII/1544
  - Minutes. 1891, juin, juin 1891; MC/ET/XXXIII/1545
  - Minutes. 1891, juillet, juillet 1891; MC/ET/XXXIII/1546
  - Minutes. 1891, août, août 1891; MC/ET/XXXIII/1547
  - Minutes. 1891, septembre, septembre 1891; MC/ET/XXXIII/1548
  - Minutes. 1891, octobre, octobre 1891; MC/ET/XXXIII/1549
  - Minutes. 1891, novembre, novembre 1891; MC/ET/XXXIII/1550
  - Minutes. 1891, décembre, décembre 1891; MC/ET/XXXIII/1551
  - Minutes. 1892, janvier, janvier 1892; MC/ET/XXXIII/1552
  - Minutes. 1892, 1er février - 12 février, 1er février - 12 février 1892; MC/ET/XXXIII/1553
  - Minutes. 1892, 13 février - 29 février, 13 février - 29 février 1892; MC/ET/XXXIII/1554
  - Minutes. 1892, mars, mars 1892; MC/ET/XXXIII/1555
  - Minutes. 1892, avril, avril 1892; MC/ET/XXXIII/1556
  - Minutes. 1892, 1er mai - 15 mai, 1er mai - 15 mai 1892; MC/ET/XXXIII/1557
  - Minutes. 1892, 16 mai - 31 mai, 16 mai - 31 mai 1892; MC/ET/XXXIII/1558
  - Minutes. 1892, juin, juin 1892; MC/ET/XXXIII/1559
  - Minutes. 1892, juillet, juillet 1892; MC/ET/XXXIII/1560
  - Minutes. 1892, 1er août - 15 août, 1er août - 15 août 1892; MC/ET/XXXIII/1561
  - Minutes. 1892, 16 août - 31 août, 16 août - 31 août 1892; MC/ET/XXXIII/1562
  - Minutes. 1892, septembre, septembre 1892; MC/ET/XXXIII/1563
  - Minutes. 1892, octobre, octobre 1892; MC/ET/XXXIII/1564
  - Minutes. 1892, 1er novembre - 15 novembre, 1er novembre - 15 novembre 1892; MC/ET/XXXIII/1565
  - Minutes. 1892, 16 novembre - 30 novembre, 16 novembre - 30 novembre 1892; MC/ET/XXXIII/1566
    - Ventes (2 actes) par Cécile Agathe Bayvet, rue du Cirque, n° 2, veuve de Louis Albert Béranger, et autres, à Alexandre Joseph Laparra et Julie Mélanie Lambin, son épouse, rue Oberkampf, n° 47, de terrains rue des Prairies, n° 35 (1er acte) et n° 15 et 17 et rue des Pyrénées, n° 201 (2e acte)., 17 novembre 1892; MC/ET/XXXIII/1566
      MC/RE/XXXIII/27
      Date de création de la notice: 2009
      acte de vente; Cirque (rue du); Oberkampf (rue); Prairies (rue des); Pyrénées (rue des); Bayvet, Cécile Agathe (18..-....); Béranger, Louis Albert (18..-....); Lambin, Julie Mélanie; Laparra, Alexandre Joseph
  - Minutes. 1892, décembre, décembre 1892; MC/ET/XXXIII/1567
  - Minutes. 1893, janvier, janvier 1893; MC/ET/XXXIII/1568
  - Minutes. 1893, février, février 1893; MC/ET/XXXIII/1569
  - Minutes. 1893, mars, mars 1893; MC/ET/XXXIII/1570
  - Minutes. 1893, avril, avril 1893; MC/ET/XXXIII/1571
  - Minutes. 1893, mai, mai 1893; MC/ET/XXXIII/1572
  - Minutes. 1893, 1er juin - 15 juin, 1er juin - 15 juin 1893; MC/ET/XXXIII/1573
  - Minutes. 1893, 16 juin - 30 juin, 16 juin - 30 juin 1893; MC/ET/XXXIII/1574
  - Minutes. 1893, juillet, juillet 1893; MC/ET/XXXIII/1575
  - Minutes. 1893, août - septembre, août - septembre 1893; MC/ET/XXXIII/1576
  - Minutes. 1893, octobre, octobre 1893; MC/ET/XXXIII/1577
  - Minutes. 1893, novembre, novembre 1893; MC/ET/XXXIII/1578
  - Minutes. 1893, décembre, décembre 1893; MC/ET/XXXIII/1579
  - Minutes. 1894, janvier, janvier 1894; MC/ET/XXXIII/1580
  - Minutes. 1894, février, février 1894; MC/ET/XXXIII/1581
  - Minutes. 1894, mars, mars 1894; MC/ET/XXXIII/1582
  - Minutes. 1894, avril, avril 1894; MC/ET/XXXIII/1583
  - Minutes. 1894, mai, mai 1894; MC/ET/XXXIII/1584
  - Minutes. 1894, juin, juin 1894; MC/ET/XXXIII/1585
  - Minutes. 1894, juillet, juillet 1894; MC/ET/XXXIII/1586
  - Minutes. 1894, août, août 1894; MC/ET/XXXIII/1587
  - Minutes. 1894, septembre, septembre 1894; MC/ET/XXXIII/1588
  - Minutes. 1894, octobre, octobre 1894; MC/ET/XXXIII/1589
  - Minutes. 1894, novembre, novembre 1894; MC/ET/XXXIII/1590
  - Minutes. 1894, décembre, décembre 1894; MC/ET/XXXIII/1591
  - Minutes. 1895, janvier, janvier 1895; MC/ET/XXXIII/1592
  - Minutes. 1895, février, février 1895; MC/ET/XXXIII/1593
  - Minutes. 1895, 1er mars - 20 mars, 1er mars - 20 mars 1895; MC/ET/XXXIII/1594
  - Minutes. 1895, 21 mars - 31 mars, 21 mars - 31 mars 1895; MC/ET/XXXIII/1595
  - Minutes. 1895, avril, avril 1895; MC/ET/XXXIII/1596
  - Minutes. 1895, 1er mai - 14 mai, 1er mai - 14 mai 1895; MC/ET/XXXIII/1597
  - Minutes. 1895, 15 mai - 31 mai, 15 mai - 31 mai 1895; MC/ET/XXXIII/1598
  - Minutes. 1895, juin, juin 1895; MC/ET/XXXIII/1599
  - Minutes. 1895, juillet, juillet 1895; MC/ET/XXXIII/1600
  - Minutes. 1895, août, août 1895; MC/ET/XXXIII/1601
  - Minutes. 1895, septembre, septembre 1895; MC/ET/XXXIII/1602
  - Minutes. 1895, octobre, octobre 1895; MC/ET/XXXIII/1603
  - Minutes. 1895, novembre, novembre 1895; MC/ET/XXXIII/1604
  - Minutes. 1895, décembre, décembre 1895; MC/ET/XXXIII/1605
  - Minutes. 1896, janvier, janvier 1896; MC/ET/XXXIII/1606
  - Minutes. 1896, février, février 1896; MC/ET/XXXIII/1607
  - Minutes. 1896, 1er mars - 18 mars, 1er mars - 18 mars 1896; MC/ET/XXXIII/1608
  - Minutes. 1896, 19 mars - 31 mars, 19 mars - 31 mars 1896; MC/ET/XXXIII/1609
  - Minutes. 1896, avril, avril 1896; MC/ET/XXXIII/1610
  - Minutes. 1896, 1er mai - 15 mai, 1er mai - 15 mai 1896; MC/ET/XXXIII/1611
  - Minutes. 1896, 16 mai - 31 mai, 16 mai - 31 mai 1896; MC/ET/XXXIII/1612
  - Minutes. 1896, juin, juin 1896; MC/ET/XXXIII/1613
  - Minutes. 1896, 1er juillet - 22 juillet, 1er juillet - 22 juillet 1896; MC/ET/XXXIII/1614
  - Minutes. 1896, 22 juillet - 31 juillet, 22 juillet - 31 juillet 1896; MC/ET/XXXIII/1615
  - Minutes. 1896, août, août 1896; MC/ET/XXXIII/1616
  - Minutes. 1896, septembre, septembre 1896; MC/ET/XXXIII/1617
  - Minutes. 1896, octobre, octobre 1896; MC/ET/XXXIII/1618
  - Minutes. 1896, novembre, novembre 1896; MC/ET/XXXIII/1619
  - Minutes. 1896, décembre, décembre 1896; MC/ET/XXXIII/1620
  - Minutes. 1897, janvier, janvier 1897; MC/ET/XXXIII/1621
  - Minutes. 1897, février, février 1897; MC/ET/XXXIII/1622
    - Contrat de mariage entre Antonin Mélandri, aéronaute, demeurant 22, rue de Douai, chez son père, Achille Albert Mélandri, homme de lettres, et Justine Marie Charlotte Tixier, sans profession, demeurant 21, rue Baudin. Mariage à la mairie du IXe arrondissement de Paris., 5 février 1897; MC/ET/XXXIII/1622
      De l'image fixe à l'image animée (1820-1910), documents du Minutier central des notaires de Paris relatifs à l'histoire des photographes et de la photographie, par Marc Durand, Paris, Archives nationales, 2015, notice n° 3487 (version dématérialisée de l'instrument de recherche, les notices biographiques et compléments de descriptions d'actes ne se trouvent que sur la version papier de l'ouvrage, voir contexte dans le Plan d’orientation général - Notaires de Paris, guides thématiques du Minutier).
      contrat de mariage; Mélandri, Antonin; Mélandri, Achille Albert; Tixier, Justine Marie Charlotte; aéronaute; écrivain; Douai (rue de); Baudin (rue)
  - Minutes. 1897, mars, mars 1897; MC/ET/XXXIII/1623
  - Minutes. 1897, avril, avril 1897; MC/ET/XXXIII/1624
  - Minutes. 1897, mai, mai 1897; MC/ET/XXXIII/1625
  - Minutes. 1897, juin, juin 1897; MC/ET/XXXIII/1626
  - Minutes. 1897, juillet, juillet 1897; MC/ET/XXXIII/1627
  - Minutes. 1897, août, août 1897; MC/ET/XXXIII/1628
  - Minutes. 1897, septembre, septembre 1897; MC/ET/XXXIII/1629
  - Minutes. 1897, octobre, octobre 1897; MC/ET/XXXIII/1630
  - Minutes. 1897, novembre, novembre 1897; MC/ET/XXXIII/1631
  - Minutes. 1897, décembre, décembre 1897; MC/ET/XXXIII/1632
  - Minutes. 1898, janvier, janvier 1898; MC/ET/XXXIII/1633
  - Minutes. 1898, février, février 1898; MC/ET/XXXIII/1634
  - Minutes. 1898, mars, mars 1898; MC/ET/XXXIII/1635
  - Minutes. 1898, avril, avril 1898; MC/ET/XXXIII/1636
  - Minutes. 1898, mai, mai 1898; MC/ET/XXXIII/1637
  - Minutes. 1898, juin, juin 1898; MC/ET/XXXIII/1638
  - Minutes. 1898, juillet, juillet 1898; MC/ET/XXXIII/1639
  - Minutes. 1898, août, août 1898; MC/ET/XXXIII/1640
  - Minutes, 1898, septembre, septembre 1898; MC/ET/XXXIII/1641
  - Minutes. 1898, octobre, octobre 1898; MC/ET/XXXIII/1642
  - Minutes. 1898, novembre, novembre 1898; MC/ET/XXXIII/1643
  - Minutes. 1898, décembre, décembre 1898; MC/ET/XXXIII/1644
  - Minutes. 1899, janvier, janvier 1899; MC/ET/XXXIII/1645
  - Minutes. 1899, février, février 1899; MC/ET/XXXIII/1646
  - Minutes. 1899, mars, mars 1899; MC/ET/XXXIII/1647
  - Minutes, 1899, 1er avril - 15 avril, 1er avril - 15 avril 1899; MC/ET/XXXIII/1648
  - Minutes. 1899, 16 avril - 30 avril, 16 avril 1899 - 30 avril 1899; MC/ET/XXXIII/1649
  - Minutes. 1899, mai, mai 1899; MC/ET/XXXIII/1650
  - Minutes. 1899, juin, juin 1899; MC/ET/XXXIII/1651
  - Minutes. 1899, juillet, juillet 1899; MC/ET/XXXIII/1652
  - Minutes. 1899, août, août 1899; MC/ET/XXXIII/1653
  - Minutes. 1899, septembre, septembre 1899; MC/ET/XXXIII/1654
  - Minutes. 1899, octobre, octobre 1899; MC/ET/XXXIII/1655
  - Minutes. 1899, novembre, novembre 1899; MC/ET/XXXIII/1656
  - Minutes. 1899, 1er décembre - 15 décembre, 1er décembre - 15 décembre 1899; MC/ET/XXXIII/1657
  - Minutes. 1899, 16 décembre - 31 décembre, 16 décembre - 31 décembre 1899; MC/ET/XXXIII/1658
  - Minutes. 1900, janvier, janvier 1900; MC/ET/XXXIII/1659
  - Minutes. 1900, février, février 1900; MC/ET/XXXIII/1660
  - Minutes. 1900, mars, mars 1900; MC/ET/XXXIII/1661
  - Minutes. 1900, avril, avril 1900; MC/ET/XXXIII/1662
  - Minutes. 1900, mai, mai 1900; MC/ET/XXXIII/1663
  - Minutes. 1900, juin, juin 1900; MC/ET/XXXIII/1664
  - Minutes. 1900, juillet, juillet 1900; MC/ET/XXXIII/1665
  - Minutes. 1900, août, août 1900; MC/ET/XXXIII/1666
  - Minutes. 1900, septembre, septembre 1900; MC/ET/XXXIII/1667
  - Minutes. 1900, octobre, octobre 1900; MC/ET/XXXIII/1668
  - Minutes. 1900, novembre, novembre 1900; MC/ET/XXXIII/1669
  - Minutes. 1900, décembre, décembre 1900; MC/ET/XXXIII/1670
  - Minutes. 1901, janvier, janvier 1901; MC/ET/XXXIII/1671
  - Minutes. 1901, février, février 1901; MC/ET/XXXIII/1672
  - Minutes. 1901, mars, mars 1973; MC/ET/XXXIII/1673
  - Minutes. 1901, avril, avril 1901; MC/ET/XXXIII/1674
  - Minutes. 1901, mai, mai 1901; MC/ET/XXXIII/1675
  - Minutes. 1901, juin, juin 1901; MC/ET/XXXIII/1676
  - Minutes. 1901, juillet, juillet 1901; MC/ET/XXXIII/1677
  - Minutes. 1901, août, août 1901; MC/ET/XXXIII/1678
  - Minutes. 1901, septembre, septembre 1901; MC/ET/XXXIII/1679
  - Minutes. 1901, octobre, octobre 1901; MC/ET/XXXIII/1680
  - Minutes. 1901, novembre, novembre 1901; MC/ET/XXXIII/1681
  - Minutes. 1901, décembre, décembre 1901; MC/ET/XXXIII/1682
  - Minutes. 1902, janvier, janvier 1902; MC/ET/XXXIII/1683
  - Minutes. 1902, février, février 1902; MC/ET/XXXIII/1684
  - Minutes. 1902, mars, mars 1902; MC/ET/XXXIII/1685
  - Minutes. 1902, avril, avril 1902; MC/ET/XXXIII/1686
  - Minutes. 1902, mai, mai 1902; MC/ET/XXXIII/1687
  - Minutes. 1902, juin, juin 1902; MC/ET/XXXIII/1688
  - Minutes. 1902, juillet, juillet 1902; MC/ET/XXXIII/1689
  - Minutes. 1902, août, août 1902; MC/ET/XXXIII/1690
  - Minutes. 1902, septembre - octobre, septembre - octobre 1902; MC/ET/XXXIII/1691
  - Minutes. 1902, novembre, novembre 1902; MC/ET/XXXIII/1692
  - Minutes. 1902, décembre, décembre 1902; MC/ET/XXXIII/1693
  - Minutes. 1903, janvier, janvier 1903; MC/ET/XXXIII/1694
  - Minutes. 1903, 1er février - 15 février, 1er février - 15 février 1903; MC/ET/XXXIII/1695
  - Minutes. 1903, 16 février - 28 février, 16 février - 28 février 1903; MC/ET/XXXIII/1696
  - Minutes. 1903, 1er mars - 15 mars, 1er mars - 15 mars 1903; MC/ET/XXXIII/1697
  - Minutes. 1903, 16 mars - 31 mars, 16 mars - 31 mars 1903; MC/ET/XXXIII/1698
  - Minutes. 1903, avril, avril 1903; MC/ET/XXXIII/1699
  - Minutes. 1903, mai, mai 1903; MC/ET/XXXIII/1700
  - Minutes. 1903, juin, juin 1903; MC/ET/XXXIII/1701
  - Minutes. 1903, 1er juillet - 15 juillet, 1er juillet - 15 juillet 1903; MC/ET/XXXIII/1702
  - Minutes. 1903, 16 juillet - 31 juillet, 16 juillet - 31 juillet 1903; MC/ET/XXXIII/1703
  - Minutes. 1903, août - septembre, août - septembre 1903; MC/ET/XXXIII/1704
  - Minutes. 1903, octobre, octobre 1903; MC/ET/XXXIII/1705
  - Minutes. 1903, novembre, novembre 1903; MC/ET/XXXIII/1706
  - Minutes. 1903, décembre, décembre 1903; MC/ET/XXXIII/1707
  - Minutes. 1904, janvier, janvier 1904; MC/ET/XXXIII/1708
  - Minutes. 1904, février, février 1904; MC/ET/XXXIII/1709
  - Minutes. 1904, mars, mars 1904; MC/ET/XXXIII/1710
  - Minutes. 1904, avril, avril 1904; MC/ET/XXXIII/1711
  - Minutes. 1904, 1er mai - 15 mai, 1er mai - 15 mai 1904; MC/ET/XXXIII/1712
  - Minutes. 1904, 16 mai - 31 mai, 16 mai -31 mai 1904; MC/ET/XXXIII/1713
  - Minutes. 1904, juin, juin 1904; MC/ET/XXXIII/1714
  - Minutes. 1904, juillet, juillet 1904; MC/ET/XXXIII/1715
  - Minutes. 1904, août, août 1904; MC/ET/XXXIII/1716
  - Minutes. 1904, septembre, septembre 1904; MC/ET/XXXIII/1717
  - Minutes. 1904, octobre, octobre 1904; MC/ET/XXXIII/1718
  - Minutes. 1904, novembre, novembre 1904; MC/ET/XXXIII/1719
  - Minutes. 1904, décembre, décembre 1904; MC/ET/XXXIII/1720
  - Minutes. 1905, janvier, janvier 1905; MC/ET/XXXIII/1721
  - Minutes. 1905, février, février 1905; MC/ET/XXXIII/1722
  - Minutes. 1905, mars, mars 1905; MC/ET/XXXIII/1723
  - Minutes. 1905, avril, avril 1905; MC/ET/XXXIII/1724
  - Minutes. 1905, mai, mai 1905; MC/ET/XXXIII/1725
  - Minutes. 1905, juin, juin 1905; MC/ET/XXXIII/1726
  - Minutes. 1905, juillet, juillet 1905; MC/ET/XXXIII/1727
  - Minutes. 1905, août, août 1905; MC/ET/XXXIII/1728
  - Minutes. 1905, septembre, septembre 1905; MC/ET/XXXIII/1729
  - Minutes. 1905, octobre, octobre 1905; MC/ET/XXXIII/1730
  - Minutes. 1905, novembre, novembre 1905; MC/ET/XXXIII/1731
  - Minutes. 1905, décembre, décembre 1905; MC/ET/XXXIII/1732
  - Minutes. 1906, 1er janvier - 15 janvier, 1er janvier - 15 janvier 1906; MC/ET/XXXIII/1733
  - Minutes. 1906, 16 janvier - 31 janvier, 16 janvier - 31 janvier 1906; MC/ET/XXXIII/1734
  - Minutes. 1906, février, février 1906; MC/ET/XXXIII/1735
  - Minutes. 1906, mars, mars 1906; MC/ET/XXXIII/1736
  - Minutes. 1906, avril, avril 1906; MC/ET/XXXIII/1737
  - Minutes. 1906, mai, mai 1906; MC/ET/XXXIII/1738
  - Minutes. 1906, juin, juin 1906; MC/ET/XXXIII/1739
  - Minutes. 1906, juillet, juillet 1906; MC/ET/XXXIII/1740
  - Minutes. 1906, août, août 1906; MC/ET/XXXIII/1741
  - Minutes. 1906, septembre, septembre 1906; MC/ET/XXXIII/1742
  - Minutes. 1906, octobre, octobre 1906; MC/ET/XXXIII/1743
  - Minutes. 1906, novembre, novembre 1906; MC/ET/XXXIII/1744